臺灣桃園地方法院刑事判決　　　　　　　 94年度易字第579號
公　訴　人　臺灣桃園地方法院檢察署檢察官
被　　　告　卯○○
上列被告因竊盜案件，經檢察官提起公訴（九十四年度偵字第七
０九九號）及移送併案審理（九十四年度偵字第九四四六號、一
三０九六號、一四０一九號），被告於本院準備程序進行中，就
被訴事實為有罪之陳述，經本院告知簡式審判程序意旨，並聽許
公訴人及被告之意見後，本院合議庭裁定由受命法官獨任依簡式
審判程序審理，本院判決如下：
    主  文
卯○○共同連續攜帶兇器、踰越安全設備竊盜，處有期徒刑壹年
陸月。扣案之鐵製六角扳手壹支、油壓剪壹把，及未扣案之電線
剪壹把、鐵鎚壹把均沒收。
    事  實
一、卯○○前於民國九十年間分別因恐嚇取財、偽造貨幣案件，
    經本院各判處有期徒刑一年十月、三年，嗣由本院裁定定其
    應執行刑為有期徒刑四年六月確定後，於九十年十一月二十
    三日入監執行，後在九十三年三月十七日縮短刑期假釋出監
    ，假釋期間併付保護管束。竟仍不知悔改，於前開假釋期間
    之九十四年三月七日起至同年七月十一日止，基於意圖為自
    己不法所有之概括犯意，或獨自一人，或與庚○○（現由本
    院另案審理中），或與一年約三十餘歲、綽號「胡瓜」之成
    年男子（真實年籍姓名均不詳），或另與一年約二十餘歲、
    綽號「十七仔」之成年男子（真實年籍姓名均不詳），基於
    犯意聯絡及行為分擔之意，於如附表各編號所示時間及地點
    ，或徒手，或攜帶、使用客觀上足以傷害人之生命、身體，
    可資為兇器使用之鐵製六角扳手、油壓剪、鐵鎚、電線剪及
    其拾得之棧板，或於日間掀開社區後方緊急逃生口上方具防
    閑功能而屬安全設備之鐵蓋，踰越該鐵蓋後，進入社區地下
    室停車場（無故侵入住宅部分未據告訴），或是以翻越校園
    牆垣而進入校園，或是以上開鐵槌破壞包覆電纜線之塑膠管
    或水管後（毀損部分均未據告訴），剪斷、抽取其內電纜線
    等方式，連續竊取如附表各編號所示之鐵門、電纜線、水溝
    蓋及車牌號碼為ＫＢ─一八八三號自小貨車等物（卯○○各
    次犯罪之時間、地點、態樣、共犯、被害人及所竊得財物，
    均詳如附表所示）。先後為警於九十四年四月十日凌晨四時
    三十分許在桃園縣八德市○○路與永豐路口、九十四年四月
    二十四日凌晨三時四十分許在桃園縣八德市○○路十一號前
    當場查獲，並經警依據社區監視攝影機所攝錄之畫面及卯○
    ○到案說明後，循線查悉其餘竊盜犯行，且扣有卯○○所有
    、供或預備供其竊盜所用之鐵製六角扳手、油壓剪各一把。
二、案經桃園縣政府警察局八德分局報請臺灣桃園地方法院檢察
    署檢察官偵查起訴，暨桃園縣政府警察局八德分局及大溪分
    局先後報請台灣桃園地方法院檢察署檢察官移送本院併案審
    理。
    理  由
一、程序部分：本件被告卯○○所犯係死刑、無期徒刑或最輕本
    刑為三年以上有期徒刑以外之罪，亦非台灣高等法院管轄第
    一審之案件，其於準備程序中就被訴犯罪事實為有罪之陳述
    ，經本院告知簡式審判程序之旨，並聽取當事人（檢察官、
    被告）意見後，經本院合議庭依刑事訴訟法第二百七十三條
    之一第一項規定裁定由受命法官獨任進行簡式審判程序，合
    先敘明。
二、上揭犯罪事實，業據被告卯○○迭於警詢、檢察官訊問及本
    院訊問、審理時均自白不諱，核與證人即共犯庚○○於警詢
    及本院審理時供述情節相符（就如附表編號七、九部分），
    而如附表所示財物，遭被告獨自或與他人共同竊取等情形，
    亦經證人壬○○、丑○○、戊○○、乙○○、子○○、丁○
    ○、巳○○、丙○○、辰○○、寅○○、辛○○、癸○○、
    甲○○等人於警詢中指述甚詳，復有贓物認領保管單、車輛
    車牌失竊作業－查詢車輛認可資料、桃園縣警察局車輛尋獲
    電腦輸入單、桃園國小提出之電氣工程修繕估價單、大溪國
    小提出之水電修繕估價單及發票、失竊現場照片等在卷可證
    ，經本院於審理時逐一提示予被告，被告亦均不否認（見本
    院九十四年十月十二日、十一月二日審理筆錄），足認被告
    前開所為任意性自白核與事實相符，應堪採信。此外，被告
    卯○○於九十四年四月十日、二十六日為警查獲時，並經警
    扣得其所有、供其竊盜所用之鐵製六角扳手一支、油壓剪一
    把等工具可資參佐，被告竊盜犯行洵堪認定。雖檢察官認被
    告係與庚○○共同為如附表編號七所示之竊盜未遂犯行，然
    訊之被告就此部分則堅稱：當天伊與庚○○步行經過新貴社
    區地下室門口，因該鐵捲門中柱看起來像是壞的，就交代庚
    ○○在入口處等候，伊獨自進入查探、搖動該鐵捲門中柱，
    但後來有住戶進入地下室，並大喊抓賊，伊才逃跑，事先並
    未與庚○○商議等語，核與證人即共同被告庚○○於警詢、
    檢察官偵訊及本院審理時所陳：並不知道卯○○進入地下室
    所為何事，其只是在入口旁馬路抽菸等候，並未隨同卯○○
    進入，見到住戶（即子○○）經過時，其亦無逃跑或先告知
    卯○○，是後來該住戶自地下室折返並大喊抓賊，其才離開
    等語相符（見九十四年偵字第九四四六號卷第十六頁、第三
    十六頁，本院九十四年十月十二日審理筆錄），則被告此部
    分所言，尚非全然不可採信。而證人子○○固於警詢中稱：
    從外面回去時，發現地下室有二名不明男子，其中一名男子
    正要抽取屬社區公共財產之鐵柱，才喊「你們不是我們社區
    的人」，該二名男子就跑了等語（見同上偵卷第二十三頁）
    ，觀諸證人子○○前開所為證述，並未提及證人庚○○有參
    予竊盜或擔任把風行為，或提供任何助力，況若果證人庚○
    ○係基於與被告一同為此竊盜犯行而擔任把風之工作，於發
    現證人子○○靠近時，衡情，其為掩飾犯行，當會有所警覺
    而向被告卯○○示警，或先行逃逸，然庚○○遲至證人子○
    ○大喊抓賊且見被告從地下室跑上來，始尾隨逃逸，此顯與
    常情不符，是被告所稱事先未與庚○○商議要共同竊取鐵捲
    門中柱等情，應堪採信，此外，復無其他證據足資證明被告
    係與證人庚○○共同為如附表編號七所示之竊盜未遂犯行，
    應認被告此部分係單獨為之，附此敘明。從而，本件事證明
    確，被告連續竊盜犯行均已經證明，應依法論科。
三、按攜帶兇器而竊盜者，構成刑法第三百二十一條第一項第三
    款規定之加重竊盜罪；而所謂兇器，其種類並無限制，凡客
    觀上足對人之生命、身體、安全構成威脅，具有危險性之兇
    器均屬之，且祇須行竊時攜帶此種具有危險性之兇器為已足
    ，並不以攜帶之初有行兇之意圖為必要（最高法院七十四年
    度第三次刑事庭會議決議、七十九年台上字第五二五三號判
    例意旨參照）。而被告於本院審理時供承：係以其所有、扣
    案之鐵製六角扳手撬開駕駛座車門鎖，再以該工具發動汽車
    引擎而竊取之；另竊取電纜線部分，則係以油壓剪、電線剪
    、鐵鎚等物，破壞塑膠管後，抽取、剪斷其內之電纜線而竊
    取之；至於如附表編號十所示之犯行，則係由綽號「十七仔
    」之人以路旁拾得之棧板，拆卸鐵門而竊取之等語。並經本
    院當庭勘驗上開扣案之六角扳手一支，為鐵製品，質地堅硬
    且一頭尖銳，把手長約八公分，以黑色膠布捆繞，一頭則尖
    口銳利，長約五點五公分屬實（見本院九十四年十一月二日
    審理筆錄）；而扣案之油壓剪一把，及被告與綽號「胡瓜」
    之人共同持以行竊卻未扣案之電線剪、鐵鎚各一把，被告自
    承均為鐵製，且既能用之以破壞塑膠管、剪斷電纜線，質地
    應屬堅硬及銳利；另被告及綽號「十七仔」之人所持以拆卸
    鐵門用之棧板雖亦未扣案，然被告自承該棧板長約六十公分
    、寬約十公分、厚約三公分（見本院九十四年七月二十九日
    訊問筆錄），佐以被告尚能持該棧板拆卸鐵門，顯然該棧板
    質地應屬堅硬；則若持上開六角扳手、油壓剪、電線剪、鐵
    鎚及棧板等工具以行兇，客觀上均足以對人生命、身體、安
    全構成危險性，堪認上開六角扳手、油壓剪、電線剪、鐵鎚
    、棧板等工具均屬兇器無訛。從而，被告於為附表編號一至
    六、編號十、編號十二至十三所示之竊盜行為時，或攜帶該
    扣案之鐵製六角扳手，或攜帶上開所述之油壓剪、電線剪、
    鐵鎚、棧板等工具，而該等工具於客觀上均足以傷害人之生
    命、身體，被告既隨身攜帶，持以傷人亦非不可想像，是核
    被告此部分所為，均係犯刑法第三百二十一條第一項第三款
    攜帶兇器竊盜罪。另被告為如附表編號八、九之竊盜犯行時
    ，係攜帶足資做為兇器使用之油壓剪，掀開社區後方緊急逃
    生口鐵蓋後，踰越屬安全設備之緊急逃生口鐵蓋而侵入他人
    住宅地下室（無故侵入住宅部分未據告訴），被告此部分所
    為應係構成刑法第三百二十一條第一項第二款、第三款之攜
    帶兇器、踰越安全設備竊盜罪。至另附表編號七所示之犯行
    ，被告卯○○係徒手欲竊取鐵捲門中柱，然未得手即遭人發
    現，此部分應僅構成刑法第三百二十條第三項、第一項之普
    通竊盜未遂罪。而附表編號十一之犯行中，被告卯○○與綽
    號「胡瓜」之成年男子各自翻越美華國小圍牆後，徒手竊取
    鐵門及水溝蓋，此部分則應係構成刑法第三百二十一條第一
    項第二款之踰越牆垣竊盜既遂罪，檢察官移送併案意旨雖認
    此部分係構成攜帶兇器竊盜罪嫌，然被告堅決否認此次竊盜
    行為有使用任何工具，遍查卷內亦無證據足資證明被告於本
    次行竊之際，曾使用或隨身攜帶可資為兇器使用之工具，自
    難認被告此部分竊盜犯行有攜帶兇器之加重構成要件，檢察
    官此部分認定尚有誤會。而附表編號九中被告與庚○○、附
    表編號十中被告與綽號「十七仔」之成年男子，附表編號十
    一至十三中被告與綽號「胡瓜」之成年男子，渠等彼此間各
    具有犯意聯絡及行為分擔，且於為如附表各編號之行為時，
    各有將對方行為視為己所為之意，均為共同正犯。而附表中
    所示各犯行，均時間緊接，犯罪地點多為桃園縣境內，除附
    表編號四之犯行係單純攜帶兇器竊取車輛外，其餘多係竊取
    鐵門、水溝蓋或電纜線，犯罪手法大致相同，所犯基本事實
    亦均為竊盜罪，顯係基於概括犯意反覆為之，為連續犯，應
    依刑法第五十六條規定，論以情節較重之一共同攜帶兇器、
    踰越安全設備竊盜既遂罪論，並依法加重其刑。另查，如附
    表編號一、編號二、編號七至十三所示之各犯行，雖均未據
    公訴人起訴，惟此部分與已起訴並經論罪之如附表編號三至
    六之竊盜犯行間，具有連續犯之裁判上一罪關係，復經檢察
    官聲請移送併案審理及當庭擴張起訴事實，本院自均得併予
    審判，附此敘明。爰審酌被告卯○○正值青壯，竟不思正途
    賺取錢財，僅為供己生活奢糜之花用，即利用夜間或凌晨人
    煙稀少時，四處攜帶兇器或踰越牆垣、屬安全設備之緊急逃
    生孔而竊取他人所有之鐵門、水溝蓋、電纜線等財物，漠視
    他人合法之財產權利，破壞社會秩序、居家安全，短短數月
    間，竊盜件數高達十三件，行竊地點遍及桃園縣八德市、大
    溪鎮，犯罪區域廣泛，造成被害人寅○○等人權利嚴重受損
    ，惟念及被告於犯罪後，對於所為犯罪事實均坦承犯行，到
    案後復帶同警方循線查出其餘竊盜犯行，犯後態度尚稱良好
    等一切情狀，量處如主文所示之刑，以資懲戒。
四、至扣案之鐵製六角扳手、油壓剪各一把，均係被告所有，供
    其或與共犯庚○○為本件竊盜犯行所用之物，業據被告供明
    在卷（見本院九十四年十一月二日審理筆錄），均應依刑法
    第三十八條第一項第二款宣告沒收之。另被告及綽號「胡瓜
    」之人共同出資所購買之電線剪及鐵鎚各一把，為被告與共
    犯綽號「胡瓜」之人所共有，且係供渠等犯如附表編號十一
    至十三所示犯行所用之物，業如前述，雖未扣案，然無證據
    證明現已事實上滅失或已不存在，爰併依刑法第三十八條第
    一項第二款規定沒收之。至被告與綽號「十七仔」之人共同
    持以為如附表編號七所示竊盜犯行之棧板一塊，並未扣案，
    且被告稱係隨地拾得，非其或共犯綽號「十七仔」之人所有
    等語（見本院九十四年十一月二日審理筆錄），依其物性質
    亦非屬違禁物，爰不予宣告沒收，附此敘明。
五、台灣桃園地方法院檢察署檢察官移送併案意旨另略以（九十
    四年偵字第一三０九六號）：被告於九十四年七月二十二日
    十一時許，在桃園縣中壢市○○路魚市場附近，徒手竊取被
    害人己○○所有、停放於路旁（鑰匙未拔）之車牌號碼Ｖ四
    ─七二六一號自小客車一部，供己代步，嗣於同日十九時十
    五分許，在桃園縣大溪鎮福仁里二尾巷十一號為警查獲，因
    認此部分亦犯刑法第三百二十一條第一項第三款之加重竊盜
    罪嫌，並以此部分與前開公訴人起訴論罪部分具有連續犯之
    裁判上一罪而移請本院併案審理云云。惟查，檢察官認被告
    涉犯前開犯行，無非係依據被告於警詢及初次偵訊時所為之
    自白、被害人己○○之指述暨其出具之贓物領據等，資為論
    據。然訊據被告卯○○堅詞否認有為前開竊取車牌號碼Ｖ四
    ─七二六一號自小客車之犯行，並辯稱：該車係其當天向自
    稱「許美鳳」之人借來的，並非其所竊取，「許美鳳」為「
    胡瓜」之女友，年約二十幾歲等語。查被告雖曾於警詢及檢
    察官初次偵訊時自白稱：該車牌號碼Ｖ四─七二六一號自小
    客車係其竊取云云，但被告之自白不得作為有罪之唯一證據
    ，此為刑事訴訟法第一百五十六條第二項所明定，況被告嗣
    於九十四年七月二十六日第二次偵訊及本院審理時均矢口否
    認有此犯行，且辯稱該車係向自稱「許美鳳」之成年女子所
    借得等語，是以自須有其他補強證據足以佐證被告於警詢及
    初次偵訊中所為自白係屬真實，否則即不得採為被告論罪之
    惟一證據。經查，被害人己○○僅稱：該部自小客車鑰匙是
    在家中遭竊的，家中遭竊不久後，該部自小客車就被偷走，
    鄰居有發現竊嫌是一名身高約一百五十八公分、穿牛仔庫、
    花襯衫之女子等語（見九十四偵字第一三０九六號卷第二十
    二頁），是被害人己○○並未在現場目擊被竊過程，當無法
    具體指明實施竊行者為何人及其人數，況如依被害人己○○
    前開所描述竊嫌特徵，無論身高體型或性別，均與被告顯不
    相符，從而，被害人己○○前開所為陳述及其所出具之贓物
    領據，均僅能證明有失竊之事實，而被告為警查獲時固持有
    該部自小客車，然持有贓物非僅竊盜一途，尚無法遽此推認
    該部自小客車必為被告所竊取。此外，復查無其他積極證據
    足以認定被告有竊取前開車輛，自難僅以被告前後不一而具
    有瑕疵之自白，即遽以認定被告有此部分竊盜行為，既無證
    據足以證明被告有此部分犯行，即與前開論罪科刑之竊盜犯
    行，無連續犯之裁判上一罪關係，本院即無從併予審究，應
    退回由檢察官另為適法之處理，附此敘明。
六、據上論斷，應依刑事訴訟法第二百七十三條之一第一項、第
    二百九十九條第一項前段，刑法第二十八條、第五十六條、
    第三百二十一條第一項第二款、第三款、第三十八條第一項
    第二款，判決如主文。
本案經檢察官趙燕利到庭執行職務。
中　　華　　民　　國　　94　　年　　11　　月　　16　　日
                      台彎桃園地方法院刑事第十一庭
                          法　官　何俏美
以上正本證明與原本無異。
如不服本判決，應於送達後10日內，向本院提出上訴狀。
                          書記官  陳淑瓊
中　　華　　民　　國　　94　　年　　11　　月　　16　　日
附錄本件論罪科刑法條全文
中華民國刑法第三百二十一條
犯竊盜罪而有左列情形之一者，處六月以上五年以下有期徒刑：
一、於夜間侵入住宅或有人居住之建築物、船艦，或隱匿其內而
    犯之者。
二、毀越門扇、牆垣或其他安全設備而犯之者。
三、攜帶兇器而犯之者。
四、結夥三人以上而犯之者。
五、乘火災、水災或其他災害之際而犯之者。
六、在車站或埠頭而犯之者。
前項之未遂罰之。
附表
┌──┬────┬─────┬─────────┬───┬────┐
│編號│行為時間│行為地點  │行為方法暨竊得財物│被害人│涉犯法條│
│    │        │          │                  │      │        │
├──┼────┼─────┼─────────┼───┼────┤
│一  │九十四年│桃園縣大溪│行至大溪國小圍牆外│大溪國│第三百二│
│    │三月七日│鎮大溪國小│時，持其所有、客觀│小    │十一條第│
│    │上午七時│內        │上具有危險性且可供│      │一項第三│
│    │五十分前│          │兇器使用之油壓剪，│      │款      │
│    │某時許  │          │以先將包覆電纜線之│      │        │
│    │        │          │塑膠管破壞後（毀損│      │        │
│    │        │          │部分未據告訴），再│      │        │
│    │        │          │將該電纜線剪斷，從│      │        │
│    │        │          │塑膠管中抽取之方式│      │        │
│    │        │          │，竊得電纜線三條（│      │        │
│    │        │          │長度各約四十公尺，│      │        │
│    │        │          │價值約五千二百元）│      │        │
│    │        │          │。嗣後將所竊得物品│      │        │
│    │        │          │持至桃園縣八德市廣│      │        │
│    │        │          │福路九七五號利鎰企│      │        │
│    │        │          │業社販售予蕭忠信，│      │        │
│    │        │          │得款花用淨盡。    │      │        │
├──┼────┼─────┼─────────┼───┼────┤
│二  │九十四年│桃園縣大溪│自該體育館大門進入│大溪鎮│第三百二│
│    │三月中旬│鎮大溪多目│後，沿樓梯下行至體│多目標│十一條第│
│    │某日    │標體育館地│育館地下室內，持上│體育館│一項第三│
│    │        │下室停車場│開油壓剪，以相同方│（大溪│款      │
│    │        │內        │式，即將包覆電纜線│鎮公所│        │
│    │        │          │之塑膠管破壞（毀損│）    │        │
│    │        │          │部分未據告訴），再│      │        │
│    │        │          │將電纜線剪斷、抽取│      │        │
│    │        │          │之方式，竊取電纜線│      │        │
│    │        │          │一條（長約四十八米│      │        │
│    │        │          │，價值約三萬五千元│      │        │
│    │        │          │）後逃逸。嗣將所竊│      │        │
│    │        │          │得之電纜線出售予利│      │        │
│    │        │          │鎰企業社（蕭忠信）│      │        │
│    │        │          │，得款五千元則花用│      │        │
│    │        │          │淨盡。            │      │        │
├──┼────┼─────┼─────────┼───┼────┤
│三  │九十四年│桃園縣大溪│隨身攜帶其所有、客│甲○○│第三百二│
│    │四月十日│鎮○○路三│觀上具危險性得作為│      │十一條第│
│    │凌晨二時│一二號前  │兇器使用之鐵製六角│      │一項第三│
│    │許      │          │扳手一支，以備不時│      │款      │
│    │        │          │之需。行經左開地點│      │        │
│    │        │          │，見四下無人，認有│      │        │
│    │        │          │機可趁而徒手竊取規│      │        │
│    │        │          │格為二尺九吋之白鐵│      │        │
│    │        │          │水溝蓋共七塊（價值│      │        │
│    │        │          │約三萬五千元）。  │      │        │
├──┼────┼─────┼─────────┼───┼────┤
│四  │九十四年│桃園縣大溪│因需交通工具載運謝│萬得行│第三百二│
│    │四月十日│鎮○○路八│志龍所竊得如編號三│商行即│十一條第│
│    │凌晨二時│十七號前  │所示之白鐵水溝蓋，│寅○○│一項第三│
│    │許      │          │趁四下無人之際，以│      │款      │
│    │        │          │同上開之其所有、得│      │        │
│    │        │          │作為兇器使用之鐵製│      │        │
│    │        │          │六角扳手尖銳端，插│      │        │
│    │        │          │入、撬開車牌號碼為│      │        │
│    │        │          │ＫＢ─一八八三號自│      │        │
│    │        │          │小貨車駕駛座車門鑰│      │        │
│    │        │          │匙孔，開啟車門，繼│      │        │
│    │        │          │之插入電門發動引擎│      │        │
│    │        │          │，以此方式竊取該部│      │        │
│    │        │          │自小貨車（價值約五│      │        │
│    │        │          │萬元），用以載運竊│      │        │
│    │        │          │得之水溝蓋        │      │        │
├──┼────┼─────┼─────────┼───┼────┤
│五  │九十四年│桃園縣大溪│隨身攜帶客觀上得作│癸○○│第三百二│
│    │四月十日│鎮○○路一│為兇器使用之上開六│      │十一條第│
│    │凌晨三時│段二八八號│角扳手備用，駕駛前│      │一項第三│
│    │二十分許│便利商店門│開竊得之自小貨車行│      │款      │
│    │        │前        │經該址時，徒手竊取│      │        │
│    │        │          │規格為二尺九吋之白│      │        │
│    │        │          │鐵水溝蓋一塊（價值│      │        │
│    │        │          │約五千元）得手後，│      │        │
│    │        │          │放置於前開竊得之自│      │        │
│    │        │          │小貨車後車斗，駕車│      │        │
│    │        │          │駛離現場          │      │        │
├──┼────┼─────┼─────────┼───┼────┤
│六  │九十四年│桃園縣大溪│隨身攜帶客觀上得作│辛○○│第三百二│
│    │四月十日│鎮廣福八之│為兇器使用之前開六│      │十一條第│
│    │凌晨四時│六號      │角扳手備用，駕駛前│      │一項第三│
│    │許（同日│          │開竊得之自小貨車行│      │款      │
│    │凌晨四時│          │經該址時，徒手竊取│      │        │
│    │三十分許│          │規格為三尺八吋之白│      │        │
│    │發現）  │          │鐵水井蓋一塊（價值│      │        │
│    │        │          │約四千五百元）得手│      │        │
│    │        │          │後，放置於該自小貨│      │        │
│    │        │          │車後車斗，駕車駛離│      │        │
│    │        │          │現場。惟於同日凌晨│      │        │
│    │        │          │四時三十分許，謝志│      │        │
│    │        │          │龍駕駛上開自小貨車│      │        │
│    │        │          │載運如上開編號三至│      │        │
│    │        │          │六竊得之水溝蓋，行│      │        │
│    │        │          │經桃園縣八德市廣福│      │        │
│    │        │          │路與永豐路口時，因│      │        │
│    │        │          │行跡可疑，經警盤查│      │        │
│    │        │          │後而查獲，並扣得其│      │        │
│    │        │          │所有、用以竊取用之│      │        │
│    │        │          │鐵製六角扳手一把  │      │        │
├──┼────┼─────┼─────────┼───┼────┤
│七  │九十四年│桃園縣八德│卯○○與不知情之許│新貴社│第三百二│
│    │四月二十│市○○路十│力文步行至該處時，│區    │十條第三│
│    │四日凌晨│六號新貴社│因見入口處之鐵捲門│      │項、第一│
│    │三時三十│區地下室停│中柱斜插於旁，鐵捲│      │項      │
│    │分許    │車場入口處│門未拉下，附近亦無│      │        │
│    │        │          │警衛看守，認有機可│      │        │
│    │        │          │趁，卯○○即要不知│      │        │
│    │        │          │情之庚○○在旁等候│      │        │
│    │        │          │，由其獨自一人進入│      │        │
│    │        │          │該地下室入口徒手搖│      │        │
│    │        │          │晃、拉扯該鐵捲門中│      │        │
│    │        │          │柱而著手竊取，尚未│      │        │
│    │        │          │得手時，適有社區住│      │        │
│    │        │          │戶子○○進入地下室│      │        │
│    │        │          │，見狀大聲喝止，謝│      │        │
│    │        │          │志龍倉皇逃離現場，│      │        │
│    │        │          │然仍遭自後追趕之葉│      │        │
│    │        │          │建志及巡邏員警於桃│      │        │
│    │        │          │園縣八德市○○路十│      │        │
│    │        │          │一號前逮獲。      │      │        │
├──┼────┼─────┼─────────┼───┼────┤
│八  │九十四年│桃園縣大溪│卯○○由社區大門（│富貴康│第三百二│
│    │四月二十│鎮○○路二│未設警衛）步行進入│茗園社│十一條第│
│    │五日十三│五一號富貴│後，掀開該社區後門│區    │一項第二│
│    │時十分許│康莊茗園社│旁屬安全設備之緊急│      │款、第三│
│    │        │區地下一樓│逃生口鐵蓋，踰越該│      │款      │
│    │        │          │逃生口攀爬進入地下│      │        │
│    │        │          │室停車場內（無故侵│      │        │
│    │        │          │入住宅部分未據告訴│      │        │
│    │        │          │），持同編號一所述│      │        │
│    │        │          │之油壓剪，先破壞包│      │        │
│    │        │          │覆電纜線之塑膠管（│      │        │
│    │        │          │毀損部分未據告訴）│      │        │
│    │        │          │，抽取其內之電纜線│      │        │
│    │        │          │將之剪斷、抽取而竊│      │        │
│    │        │          │取之，接連竊得電纜│      │        │
│    │        │          │線三條後（約一百零│      │        │
│    │        │          │五公斤），沿地下室│      │        │
│    │        │          │停車場車道逃逸。嗣│      │        │
│    │        │          │後並將竊得物品出售│      │        │
│    │        │          │予利鎰企業社（蕭忠│      │        │
│    │        │          │信），得款八千二百│      │        │
│    │        │          │元花用淨盡。      │      │        │
├──┼────┼─────┼─────────┼───┼────┤
│九  │九十四年│桃園縣大溪│夥同庚○○二人共乘│富貴康│第三百二│
│    │四月二十│鎮○○路二│車牌號碼ＺＺＵ－一│茗園社│十一條第│
│    │六日中午│五一號富貴│０五號輕型機車至社│區    │一項第二│
│    │十二時五│康莊茗園社│區旁，先由卯○○以│      │款、第三│
│    │十分許  │區地下室二│同上編號八所示之方│      │款      │
│    │        │樓        │式踰越屬安全設備之│      │        │
│    │        │          │緊急逃生口進入社區│      │        │
│    │        │          │地下室開啟鐵捲門，│      │        │
│    │        │          │讓庚○○騎乘前開輕│      │        │
│    │        │          │型機車進入地下室後│      │        │
│    │        │          │（無故侵入住宅部分│      │        │
│    │        │          │未據告訴），再由謝│      │        │
│    │        │          │志龍持上開油壓剪，│      │        │
│    │        │          │以相同方法破壞包覆│      │        │
│    │        │          │電纜線之塑膠管（毀│      │        │
│    │        │          │損部分未據告訴），│      │        │
│    │        │          │再剪斷、抽取電纜線│      │        │
│    │        │          │，而竊取該地下室消│      │        │
│    │        │          │防設備電纜線，許力│      │        │
│    │        │          │文則在過程中在旁把│      │        │
│    │        │          │風或幫忙卯○○出力│      │        │
│    │        │          │剪斷電纜線，二人共│      │        │
│    │        │          │同竊得長約四十呎之│      │        │
│    │        │          │電纜線並將之放置於│      │        │
│    │        │          │前開輕型機車腳踏板│      │        │
│    │        │          │上。嗣二人欲繼續竊│      │        │
│    │        │          │取其他電纜線時，為│      │        │
│    │        │          │社區住戶壬○○發現│      │        │
│    │        │          │，二人未及騎乘機車│      │        │
│    │        │          │即倉皇逃逸，並將已│      │        │
│    │        │          │竊得之電纜線、上開│      │        │
│    │        │          │用以竊取電纜線所用│      │        │
│    │        │          │之油壓剪一把棄置於│      │        │
│    │        │          │現場。然卯○○及許│      │        │
│    │        │          │力文所為此次竊盜犯│      │        │
│    │        │          │行，業經該社區監視│      │        │
│    │        │          │錄影機攝下，嗣於九│      │        │
│    │        │          │十四年六月二十二日│      │        │
│    │        │          │為警循線查獲。    │      │        │
├──┼────┼─────┼─────────┼───┼────┤
│十  │九十四年│桃園縣大溪│由真實姓名、年籍不│元創鑫│刑法第三│
│    │六月十五│鎮○○路三│詳、綽號「十七仔」│科技公│百二十一│
│    │日凌晨某│六九號元創│之成年男子駕駛某部│司    │條第一項│
│    │時許（同│鑫科技公司│小貨車（車牌號碼不│      │第三款  │
│    │日上午八│門前      │詳）搭載卯○○至該│      │        │
│    │時許發現│          │處所後，由卯○○從│      │        │
│    │遭竊）  │          │旁扶住鐵門，綽號「│      │        │
│    │        │          │十七仔」之男子利用│      │        │
│    │        │          │隨手從路旁拾得、可│      │        │
│    │        │          │資為兇器使用之棧板│      │        │
│    │        │          │（長約六十公分、寬│      │        │
│    │        │          │約十公分、厚約三公│      │        │
│    │        │          │分）為工具，撬開、│      │        │
│    │        │          │拆卸該公司圍牆鐵門│      │        │
│    │        │          │二扇，再共同將竊得│      │        │
│    │        │          │之鐵門搬置於上開小│      │        │
│    │        │          │貨車後車斗逃逸。隨│      │        │
│    │        │          │後，將竊得之鐵門分│      │        │
│    │        │          │別載往八德市資源回│      │        │
│    │        │          │收場及大溪交流道附│      │        │
│    │        │          │近資源回收場出售，│      │        │
│    │        │          │得款一千多元朋分花│      │        │
│    │        │          │用淨盡            │      │        │
├──┼────┼─────┼─────────┼───┼────┤
│十一│九十四年│桃園縣大溪│由真實姓名、年籍不│美華國│第三百二│
│    │七月五日│鎮美華里十│詳，綽號「胡瓜」之│小    │十一條第│
│    │凌晨某時│五號美華國│成年男子，駕駛某部│      │二款    │
│    │許（同日│小        │小貨車（車牌號碼不│      │        │
│    │凌晨五時│          │詳）搭載卯○○至該│      │        │
│    │三十分許│          │處所後，二人各自翻│      │        │
│    │發現失竊│          │越圍牆進入校園，徒│      │        │
│    │）      │          │手竊取司令台鐵門一│      │        │
│    │        │          │扇及圖書館附近水溝│      │        │
│    │        │          │蓋十個（總價值約六│      │        │
│    │        │          │萬二千元），並將所│      │        │
│    │        │          │竊得之鐵門、水溝蓋│      │        │
│    │        │          │集中放於圍牆邊，謝│      │        │
│    │        │          │志龍先踰越圍牆至校│      │        │
│    │        │          │園外等候，再由綽號│      │        │
│    │        │          │「胡瓜」之男子將竊│      │        │
│    │        │          │得之物品一一傳遞予│      │        │
│    │        │          │圍牆外之卯○○搬置│      │        │
│    │        │          │於小貨車上，惟僅搬│      │        │
│    │        │          │運鐵門一扇及七個水│      │        │
│    │        │          │溝蓋至車上時，即遭│      │        │
│    │        │          │駐衛警察覺，二人旋│      │        │
│    │        │          │即駕車逃逸。並將竊│      │        │
│    │        │          │得上開物品分別售予│      │        │
│    │        │          │回收場，共得款九千│      │        │
│    │        │          │七百元，將之朋分花│      │        │
│    │        │          │用完畢            │      │        │
├──┼────┼─────┼─────────┼───┼────┤
│十二│九十四年│桃園縣桃園│由真實姓名、年籍不│桃園國│第三百二│
│    │七月八日│市○○路六│詳，綽號「胡瓜」之│小    │十一條第│
│    │凌晨某時│十七號桃園│男子，先行向不知情│      │一項第三│
│    │許、同日│國小內    │的老闆購買客觀上足│      │款      │
│    │傍晚某時│          │資為兇器使用之電線│      │        │
│    │許      │          │剪及鐵鎚各一把，再│      │        │
│    │        │          │駕駛某部小貨車（車│      │        │
│    │        │          │牌號碼不詳）搭載謝│      │        │
│    │        │          │志龍至桃園國小，見│      │        │
│    │        │          │校園正利用暑假期間│      │        │
│    │        │          │施工，疏未關閉後門│      │        │
│    │        │          │，而直接自此進入校│      │        │
│    │        │          │園文昌樓，由卯○○│      │        │
│    │        │          │將內置電纜線之大型│      │        │
│    │        │          │水管以鐵鎚敲破（毀│      │        │
│    │        │          │損部分未據告訴），│      │        │
│    │        │          │再由綽號「胡瓜」之│      │        │
│    │        │          │男子持上開電線剪剪│      │        │
│    │        │          │斷電纜線，而以此方│      │        │
│    │        │          │式於同日連續二次進│      │        │
│    │        │          │入桃園國小校園內竊│      │        │
│    │        │          │取電纜線。隨後，並│      │        │
│    │        │          │將竊得物品載往並出│      │        │
│    │        │          │售予位在桃園縣大溪│      │        │
│    │        │          │鎮○○○段二六六號│      │        │
│    │        │          │之雄億資源回收場，│      │        │
│    │        │          │共得款六萬多元，並│      │        │
│    │        │          │將所得價款為二人朋│      │        │
│    │        │          │分花用。          │      │        │
├──┼────┼─────┼─────────┼───┼────┤
│十三│九十四年│桃園縣桃園│與該名「胡瓜」之成│桃園國│第三百二│
│    │七月十一│市○○路六│年男子，持上開電線│小    │十一條第│
│    │日凌晨某│十七號桃園│剪及鐵鎚，以相同手│      │一項第三│
│    │時許    │國小內    │法再次竊取桃園國小│      │款      │
│    │        │          │文明樓圍牆上之電纜│      │        │
│    │        │          │線得手（毀損部分亦│      │        │
│    │        │          │未據告訴），再將之│      │        │
│    │        │          │售予資源回收場，所│      │        │
│    │        │          │得價款為二人朋分花│      │        │
│    │        │          │用。              │      │        │
└──┴────┴─────┴─────────┴───┴────┘
